臺灣高等法院臺中分院刑事判決
110年度上訴字第286號

上  訴  人  
即  被  告  趙校慶


選任辯護人  張崇哲  律師
上  訴  人  
即  被  告  黄萬磊


選任辯護人  蕭博仁  律師（法扶律師）
            張仕融  律師（法扶律師）
上列上訴人等因違反毒品危害防制條例等案件，不服臺灣彰化地
方法院109年度訴字第689號中華民國109年12月8日第一審判決（
起訴案號：臺灣彰化地方檢察署109年度偵字第4370號、第4722
號、第5334號、第6049號、第6250號），提起上訴，本院判決如
下：
    主  文
上訴駁回。
    犯罪事實
一、丙○○、乙○○均明知甲基安非他命係毒品危害防制條例第2條
    第2項第2款公告列管之第二級毒品，依法不得持有、販賣，
    且為藥事法第22條第1項第1款公告列管之禁藥，依法不得轉
    讓，竟仍分別或共同基於販賣第二級毒品甲基安非他命以營
    利之犯意，為如附表一、附表二編號1、2、3、5及附表三所
    示販賣第二級毒品甲基安非他命之行為，及分別基於轉讓禁
    藥甲基安非他命之犯意，為如附表二編號1、2、3、4及附表
    四所示轉讓禁藥之行為（各次販賣或轉讓之時間、地點、種
    類及金額，均詳如附表一至附表四所示）。
二、案經彰化縣警察局移送及彰化縣警察局員林分局報告臺灣彰
    化地方檢察署檢察官偵查起訴。
    理    由
一、證據能力
(一)刑事訴訟法第159條之5規定：「被告以外之人於審判外之陳
    述，雖不符前四條之規定，而經當事人於審判程序同意作為
    證據，法院審酌該言詞陳述或書面陳述作成時之情況，認為
    適當者，亦得為證據。」、「當事人、代理人或辯護人於法
    院調查證據時，知有第159條第1項不得為證據之情形，而未
    於言詞辯論終結前聲明異議者，視為有前項之同意。」其立
    法意旨在於傳聞證據未經當事人之反對詰問予以核實，原則
    上先予排除，惟若當事人已放棄詰問或未聲明異議，基於證
    據資料愈豐富，愈有助於真實發現之理念，且強化言詞辯論
    原則，法院自可承認該傳聞證據例外擁有證據能力。經查，
    以下本案所引用被告以外之人於審判外之言詞或書面陳述之
    證據能力，檢察官、上訴人即被告（下稱被告）丙○○、黃萬
    磊及其等之選任辯護人，於本院審理時分別稱沒有意見或同
    意作為證據（見本院卷第231至237、240至246頁），復未於
    言詞辯論終結前爭執或聲明異議（見本院卷第266至300頁）
    ，本院審酌前開證據作成或取得狀況，均無非法或不當取證
    之情事，亦無顯不可信之情況，且與待證事實具有關連性，
    依刑事訴訟法第159條之5規定，自具有證據能力。
(二)刑事訴訟法第159條至第159條之5有關傳聞法則之規定，乃
    對於被告以外之人於審判外之言詞或書面陳述所為之規範；
    至非供述證據之書證及物證，其中書證部分若以該書面證據
    本身物體之存在或不存在作為證據者，係屬物證，性質上並
    非供述證據，應無傳聞法則規定之適用，如該非供述證據非
    出於違法取得，即不能謂其無證據能力。經查，本判決下列
    所引用之非供述證據，檢察官、被告及選任辯護人亦未爭執
    其證據能力，且查無違法取得之情形，並與本案待證事實具
    有關連性，本院認亦得作為證據。
二、認定犯罪事實所憑之證據及理由
(一)上揭犯罪事實，業據被告丙○○、乙○○於警詢、偵查、原審及
    本院審理時坦承不諱（見偵4370號卷第213至225、228至233
    、247至253、269至275、282至285、292至293、301至302、
    449至451頁；偵4722號卷第162至164頁；偵6250號卷第11至
    19、153至154頁；聲羈86號卷第15至20頁；原審卷第125頁
    ；本院卷第231頁），核與證人劉明湖、黃暐展、劉沅靈、
    蕭春芳、張僑志、蔡育家、劉德華、林濰勝、李秉樺等人之
    證述大致相符，且有如附表一至附表四「證據名稱及出處欄
    」所示之證據，及扣案之電子磅秤1個、鏟管1支、安非他命
    吸食器2支、玻璃球1個及白色結晶體7包等在卷可稽。另被
    告丙○○經查獲扣案之白色結晶體7包，經鑑驗結果均為第二
    級毒品甲基安非他命等情，亦有衛生福利部草屯療養院草療
    鑑字0000000000、0000000000號鑑驗書可佐（見偵4722號卷
    第223頁；原審卷第313頁）。足認被告2人之自白與事實相
    符，均堪信為真實。
(二)又被告丙○○於原審審理時供承：其販賣甲基安非他命給購毒
    者，會撥一點起來自己施用，賺取自己施用的量等語；被告
    乙○○則供承販賣甲基安非他命是為了折抵車款，也有撥一點
    供自己施用等語（見原審卷第347 頁）。從而，被告2 人販
    賣甲基安非他命，均有從中獲取利益，是被告2人主觀上就
    販賣第二級毒品甲基安非他命之犯行均有營利之意圖乙節，
    洵堪認定。
(三)綜上所述，本件被告2人販賣第二級毒品及轉讓禁藥之犯行
    ，均堪認定，應依法論科。
三、論罪科刑
(一)新舊法比較：
　　查被告行為後，毒品危害防制條例第4條第2項、第17條第2
    項等規定，已於109年1月15日修正公布，並於同年7月15日
    施行。修正前毒品危害防制條例第4條第2項規定：「製造、
    運輸、販賣第二級毒品者，處無期徒刑或七年以上有期徒刑
    ，得併科新臺幣一千萬元以下罰金。」修正後同條項則規定
    ：「製造、運輸、販賣第二級毒品者，處無期徒刑或十年以
    上有期徒刑，得併科新臺幣一千五百萬元以下罰金。」經比
    較新舊法結果，修正後毒品危害防制條例第4條第2項已提高
    法定刑度，顯未較有利於被告。又修正前毒品危害防制條例
    第17條第2項規定：「犯第四條至第八條之罪於偵查及審判
    中均自白者，減輕其刑。」修正後同條項則規定：「犯第四
    條至第八條之罪於偵查及歷次審判中均自白者，減輕其刑。
    」經比較新舊法結果，修正後毒品危害防制條例第17條第2
    項限縮減刑要件為「歷次審判中均自白」始得減輕其刑，亦
    未較有利於被告。是上開規定經比較新舊法之結果，均以修
    正前之規定對被告較為有利，依刑法第2條第1項前段規定，
    應適用行為時法即修正前毒品危害防制條例第4條第2項、第
    17條第2項規定。
(二)法條競合關係：
　　按甲基安非他命為毒品危害防制條例第2條第2項第2款所稱
    之第二級毒品，依法不得販賣、持有。復按毒品危害防制條
    例與藥事法均屬特別刑法，兩者間無普通或特別之關係，當
    無所謂「特別法優於普通法」原則之適用。而甲基安非他命
    係毒品危害防制條例規定之第二級毒品，亦屬藥事法所稱之
    禁藥，行為人明知禁藥甲基安非他命而轉讓者，除成立毒品
    危害防制條例第8條第2項之轉讓第二級毒品罪外，亦構成藥
    事法第83條第1項之轉讓禁藥罪，屬於同一犯罪行為同時有2
    種法律可資處罰之法條競合關係，應依「重法優於輕法」、
    「後法優於前法」等法理，擇一處斷。而毒品危害防制條例
    第8條第2項之轉讓第二級毒品罪，法定本刑為6月以上5年以
    下有期徒刑，得併科新臺幣70萬元以下罰金；藥事法第83條
    第1項之轉讓禁藥罪，法定本刑為7年以下有期徒刑，得併科
    5000萬元以下罰金。從而，轉讓甲基安非他命之行為，除轉
    讓該甲基安非他命達毒品危害防制條例第8條第6項規定之一
    定數量（淨重10公克以上），或成年人轉讓予未成年人，或
    明知為懷胎婦女而轉讓，經依法加重後之法定刑較藥事法第
    83條第1項轉讓禁藥之法定刑為重之情形外，因藥事法第83
    條第1項為重法，依重法優於輕法之法理，自應優先適用藥
    事法處罰（最高法院109年度台上大字第1089號裁定意旨參
    照）。
(三)罪數關係：
　1.核被告丙○○就附表一、附表三部分所為，均係犯修正前毒品
    危害防制條例第4條第2項之販賣第二級毒品罪；就附表四部
    分所為，係犯藥事法第83條第1項之轉讓禁藥罪。被告乙○○
    就附表二編號1至編號3部分所為，均係犯藥事法第83條第1
    項之轉讓禁藥罪及修正前毒品危害防制條例第4條第2項之販
    賣第二級毒品罪；就附表二編號4部分，係犯藥事法第83條
    第1項之轉讓禁藥罪；就附表二編號5部分，係犯修正前毒品
    危害防制條例第4條第2項之販賣第二級毒品罪；就附表三部
    分，則係犯修正前毒品危害防制條例第4條第2項之販賣第二
    級毒品罪。
　2.被告丙○○就附表一、附表三及被告黃萬磊就附表二編號1、2
    、3、5、附表三所示之販賣第二級毒品犯行，其2人於販賣
    前持有第二級毒品甲基安非他命之低度行為，均為其販賣毒
    品之高度行為所吸收，不另論罪。而被告丙○○就附表四及被
    告黃萬磊就附表二編號1、2、3、4所示之轉讓禁藥犯行，因
    與轉讓第二級毒品之犯行經法條競合適用之結果，應論以藥
    事法第83條第1項之轉讓禁藥罪，已如前述。且藥事法第83
    條第1項並未處罰持有禁藥之行為，自不生被告持有、轉讓
    禁藥甲基安非他命間之低度、高度行為論罪之問題（最高法
    院98年度台上字第5362號判決意旨參照）。公訴意旨就此容
    有誤會，附此說明。
  3.又就附表二編號1至3部分，被告乙○○均係先無償轉讓少量甲
    基安非他命予劉德華後，稍後再出售價值新臺幣（下同）1,
    000元之甲基安非他命予劉德華，其各次轉讓後再販賣毒品
    之行為係於密接之時、地所為，各行為之獨立性極為薄弱，
    法律上應評價為一行為較為合理。是被告乙○○就附表二編號
    1至3所為之犯行，係以一行為同時觸犯藥事法第83條第1項
    之轉讓禁藥罪及修正前毒品危害防制條例第4條第2項之販賣
    第二級毒品罪，核屬想像競合犯，應依刑法第55條之規定，
    從較重之修正前毒品危害防制條例第4條第2項之販賣第二級
    毒品罪處斷。公訴意旨認被告乙○○此部分之犯行應就販賣第
    二級毒品罪及轉讓禁藥罪分論併罰，容有誤會，併予敘明。
　4.被告丙○○與被告黃萬磊就附表三所示犯行，有犯意聯絡及
　　行為分擔，應論以共同正犯。另被告丙○○就附表一、附表
　　三、附表四所示各罪，被告黃萬磊就附表二、附表三所示各
　　罪，均犯意各別，行為互殊，應予分論併罰。
(四)加重減輕事由：
  1.按修正前毒品危害防制條例第17條第2項關於「犯第4條至第
    8條之罪於偵查及審判中均自白者，減輕其刑」規定，旨在
    獎勵犯罪人之悛悔，同時使偵查或審判機關易於發現真實，
    以利毒品查緝，俾收防制毒品危害之效；故不論被告之自白
    ，係出於自動或被動、簡單或詳細、一次或多次，並其自白
    後有無翻異，苟其於偵查及審判中均有自白，即應依法減輕
    其刑（最高法院98年度台上字第6928號判決參照）。被告2
    人於偵查、原審及本院審理時，就其等販賣第二級毒品之犯
    行均自白犯罪（見偵4370號卷第269至275、301至302、449
    至451頁；偵6250號卷第153至154頁；聲羈86號卷第15至20
    頁；原審卷第125頁；本院卷第231頁），均應依修正前毒品
    危害防制條例第17條第2項之規定，減輕其刑。至被告黃萬
    磊之選任辯護人雖為其辯稱：毒品危害防制條例第8條第2項
    轉讓第二級毒品甲基安非他命罪，相較於藥事法第83條第1
    項之轉讓禁藥罪，二者應屬法條競合之特別關係，而應論以
    轉讓第二級毒品甲基安非他命罪；且如販賣第二級毒品罪可
    依毒品危害防制條例第17條第2項減輕其刑，舉重以明輕，
    轉讓甲基安非他命亦應減輕其刑等語(見本院卷第26、299頁
    )。惟按法律之適用，應為整體之適用，除有特別規定者外
    （如刑法第11條），不得就不同之法律為割裂適用，轉讓甲
    基安非他命之犯行若應優先適用藥事法之規定處斷，而藥事
    法並無關於偵查及審判中自白轉讓禁藥者，應減輕其刑之特
    別規定，自無割裂適用修正前毒品危害防制條例第17條第2
    項規定減輕其刑之餘地（最高法院104年度台上字第3544號
    判決意旨參照）。是被告黃萬磊就轉讓禁藥之犯行，縱於偵
    審中已坦承犯行，惟既適用藥事法第83條第1項之規定處斷
    ，自無修正前毒品危害防制條例第17條第2項規定之適用。
    辯護意旨上開所述，即無足採。
  2.又毒品危害防制條例第17條第1 項規定：「犯第4條至第8條
    、第10條或第11條之罪，供出毒品來源，因而查獲其他正犯
    或共犯者，減輕或免除其刑」乃為有效追查毒品來源，斷絕
    毒品供給，以杜絕毒品氾濫，祇須行為人願意供出毒品來源
    之上手，因而查獲其他正犯或共犯者，即可邀減輕或免除其
    刑之寬典；而同條例第17條第2 項規定，則為使刑事案件儘
    速確定，鼓勵被告認罪，並節省司法資源，苟行為人於偵查
    及審判中均自白者，即符減刑要件，上開2 項規定之立法目
    的及減免條件並不相同，二者自無法規競合之當然吸收關係
    可言。則同時符合上開2項規定，除予以免除其刑之情形外
    ，自應依刑法第71條第2項規定，當先適用毒品危害防制條
    例第17條第2項減輕其刑，再依同條例第17條第1項遞減其刑
    （最高法院99年度台上字第1746號判決參照）。而該條文所
    稱供出毒品來源，因而查獲者，係指被告供出毒品來源之有
    關資料，諸如前手之姓名、年籍、住居所、或其他足資辨別
    之特徵等，使調查或偵查犯罪之公務員因而對之發動調查或
    偵查並破獲者而言。被告丙○○之選任辯護人雖為其辯護稱：
    被告丙○○已供述上手，應依法減刑，原審僅以檢警回覆未查
    獲上手，即認定無本項之適用，而未再命檢警詳為調查，顯
    有審判期日應調查證據未予調查之違法等語(見本院卷第37
    至41頁)。惟查，被告丙○○於警詢及原審審理時供稱毒品來
    源為「阿風」、「阿孝」；被告乙○○供承毒品來源為綽號「
    電池」之張淵智（見原審卷第127頁）。惟經檢警調查後，
    其中：綽號「阿孝」之男子無從查明真實身分，綽號「阿風
    」之男子雖經查明為羅金峯，惟羅金峯於109年5月11日入獄
    ，經比對丙○○所稱撥打電話購毒之時間，經調閱被告丙○○雙
    向通聯後，於該時段區間內並無與羅金峯之通聯紀錄，且被
    告丙○○自陳手機遺失，亦無其他可佐證向羅金峯購毒之證據
    ；至於張淵智持用中門號並無雙向通聯，至其戶籍地蒐證亦
    未見張淵智及其名下車輛，亦無其他可供追查之證據，故未
    因其2人之供述而查獲毒品來源「阿風」、「阿孝」或張淵
    智等情，有彰化縣警察局109年9月16日彰警刑字第10900687
    31號函、臺灣彰化地方檢察署109年9月17日彰檢錫秋109偵4
    370字第1099034947號函、彰化縣警察局員林分局員警分偵
    字第1090027236號函及所附職務報告各1份在卷可佐（見原
    審卷第269至275頁）。本案既未因被告2人供出毒品來源而
    查獲上手，自無從依毒品危害防制條例第17條第1項對被告2
    人各次販賣第二級毒品之犯行減輕其刑。
  3.按刑法第59條規定之酌量減輕其刑，必須犯罪另有特殊之原
    因與環境，在客觀上足以引起一般同情，認為即使予以宣告
    法定最低度刑，猶嫌過重者，始有其適用。此所謂法定最低
    度刑，固包括法定最低本刑；惟遇有其他法定減輕之事由者
    ，則應係指適用其他法定減輕事由減輕其刑後之最低度刑而
    言。倘被告別有法定減輕事由者，應先適用法定減輕事由減
    輕其刑後，猶認其犯罪之情狀顯可憫恕，即使科以該減輕後
    之最低度刑仍嫌過重者，始得適用刑法第59條規定酌量減輕
    其刑（參照最高法院106年度台上字第3840號判決意旨）。
    被告丙○○之選任辯護人雖為其辯護稱：本案為吸毒朋友之間
    的互通有無，與大毒梟、中盤毒梟對社會之危害性不同，而
    確實有情輕法重之情形，請再依刑法第59條規定，給被告減
    刑之機會等語（見本院卷第41至45、297至298、300頁）；
    被告黃萬磊之選任辯護人則為其辯護稱：請斟酌被告黃萬磊
    就販賣、轉讓之對象為同一人、次數不多、販賣金額不高，
    且被告黃萬磊家中有年邁父母親要照顧，並分擔家中經濟重
    擔，有情輕法重之情形，請依刑法第59條減輕其刑等語（見
    本院卷第26至27、298至299頁）。經查，本件被告丙○○販賣
    第二級毒品人數為6人，次數為18次、被告黃萬磊販賣人數
    為2人，次數為5次，其2人販賣第二級毒品之對象、次數、
    數量雖非甚多，而與中、大盤販賣大量毒品者截然有別。惟
    販賣第二級毒品罪，對於國家、社會危害甚鉅，其最輕本刑
    為有期徒刑7年，尚難謂有失之過苛或情輕法重情形，且被
    告2人明知毒品使用後容易成癮，濫行施用，非但對施用者
    身心造成傷害，亦易導致社會之其他犯罪問題，竟仍販賣第
    二級毒品予他人，助長毒品氾濫，有害國人身心健康及社會
    治安；且販賣第二級毒品，其法定最輕本刑為有期徒刑7年
    ，被告丙○○、乙○○各次販賣第二級毒品之犯行，均已依修正
    前毒品危害防制條例第17條第2項規定減輕其刑，復衡諸被
    告2人於本案前均已有施用毒品案件業經判決確定並執行，
    有臺灣高等法院被告前案紀錄表在卷可佐，理應深知毒品之
    危害，竟仍為上開販賣毒品之犯行，足認被告2人上開犯行
    經減輕其刑後，均在客觀上尚不足以引起一般同情，而無情
    輕法重之情形，亦無顯可憫恕之情狀，爰不依刑法第59條規
    定酌減其刑。
　4.被告丙○○前因施用毒品案件，經臺灣彰化地方法院（下稱彰
    化地院）判處有期徒刑3月確定，於108年11月19日易科罰金
    執行完畢；被告乙○○前因施用毒品案件，經彰化地院分別判
    處有期徒刑5月、6月，合併定應執行刑有期徒刑10月，於10
    6年10月23日執行完畢，均有臺灣高等法院被告前案紀錄表
    存卷可佐（見本院卷第168、189至190頁）。被告2人於有期
    徒刑執行完畢後，5年以內故意再犯有期徒刑以上之罪，均
    為累犯。參酌司法院釋字第775號解釋意旨，衡酌被告2人於
    上開毒品案件執行完畢後，又再犯本案之罪，可認其對刑罰
    反應力薄弱（刑法第47條之立法理由參照），兼衡其前、後
    之犯罪均屬毒品之同質犯罪，認本案依累犯規定對被告2人
    加重其刑，並無其所受刑罰超過所應負擔罪責而致其人身自
    由因此遭受過苛之侵害情事，故認應依刑法第47條第1項之
    規定加重其刑，並依法先加後減之。
四、本院之判斷
　　原審認被告2人罪證明確，適用毒品危害防制條例第4條第2
    項（修正前）、第17條第2項（修正前）、第18條第1項、第
    19條第1項，藥事法第83條第1項，刑法第2條第1項前段、第
    11條、第28條、第55條、第47條第1 項、第51條第5款、第3
    8條第2項、第38條之1第1項、第3項等規定，審酌被告2人明
    知甲基安非他命為具有高度成癮性之毒品，戒癮不易，販賣
    毒品及轉讓禁藥之行為不僅危害社會治安與國人身心健康甚
    鉅，亦為國法所厲禁，自應嚴予非難。惟斟酌被告2人犯後
    坦承全部犯行，態度尚可；暨被告2人之前科素行、分別之
    犯罪情節、次數、目的及手段，被告丙○○自述技術學院畢業
    ，受雇為消防空調風管之工作人員，日薪1,200元至1,300 
    元，已婚，有1個小孩4歲，需扶養母親、太太跟小孩等情；
    及被告乙○○自述其高職畢業，在家幫忙賣蘿蔔糕、幫隔壁賣
    土魠魚羹，時薪120元，離婚、有1子，由前妻監護扶養，與
    父母同住，需扶養父母等一切情狀，分別量處如附表主文欄
    所示之刑，並斟酌上開理由，及被告2人分別販賣毒品所得
    之利益、販賣及轉讓之次數、對象等，分別定被告丙○○、黃
    萬磊應執行之刑為有期徒刑5年3月、4年2月，復說明：1、
    被告丙○○販賣第二級毒品甲基安非他命所得合計21,000元（
    見原審卷第337至343、345頁）、被告乙○○合計4,000元（見
    本院卷第345頁），雖均未扣案，仍應依刑法第38條之1第1
    項、第3項，分別於其本案附表一、二各該所示犯罪項下，
    分別對被告2人宣告沒收，並於全部或一部不能沒收或不宜
    執行沒收時，追徵其價額；2、未扣案之APPLE廠牌IPHONE 8
    行動電話1支（含0000000000號SIM卡1枚），為被告丙○○所
    有供作本案販賣第二級毒品及轉讓禁藥犯行聯絡所用之物，
    業據被告丙○○供承在卷（見原審卷第347頁），應分別依毒
    品危害防制條例第19條第1項及刑法第38條第2項、第4項之
    規定，於被告丙○○如附表一、三、四所示之各該犯罪項下宣
    告沒收，於全部或一部不能沒收或不宜執行沒收時，追徵其
    價額；3、扣案之甲基安非他命7包（驗餘淨重分別為3.9605
    公克、23.4834公克、1.8898公克、2.3344公克、2.2202公
    克、0.6902公克、驗餘殘渣袋1只），為被告丙○○本案販賣
    犯行所剩下，均應依毒品危害防制條例第18條第1項前段規
    定，於其最後一次販賣之犯行即附表一編號17項下宣告沒收
    銷燬之（經取樣鑑驗用罄部分，失其違禁物之性質，毋庸宣
    告沒收）；又盛裝毒品之包裝袋，無論依何種方式分離，均
    有極微量之毒品殘留（法務部調查局以93年3 月19日調科壹
    字第09300113060號函釋參照），是盛裝前開毒品之包裝袋
    ，均應整體視為扣案毒品，依前開規定併予沒收銷燬之；4
    、扣案之電子磅秤1 個，被告丙○○供承是拿來秤甲基安非他
    命販賣所使用，扣案之鏟管1支為被告丙○○施用、販賣及轉
    讓甲基安非他命時使用，扣案之玻璃球1個、吸食器2支為被
    告丙○○施用、轉讓甲基安非他命時使用，應分別依毒品危害
    防制條例第19條第1項及刑法第38條第2項之規定，於被告丙
    ○○如附表一、三、四所示之各該犯罪項下宣告沒收。至於扣
    案之現金62,000元，與本案販賣毒品無關，又無證據證明該
    等扣案物與本案犯行有關，自無從宣告沒收等情。經核原判
    決認事用法均無違誤，量刑亦屬妥適，應予維持。被告2人
    上訴意旨仍執前詞，請求適用毒品危害防制條例第17條第1
    項、第2項（修正後）、刑法第59條並從輕量刑，而提起本
    件上訴（見本院卷第25至28、33至45、298至300頁），經核
    為無理由，應予駁回。
據上論結，應依刑事訴訟法第368條，判決如主文。
本案經檢察官賴政安提起公訴，檢察官甲○○到庭執行職務。
中　　華　　民　　國　　110 　年　　5 　　月　　5 　　日
            刑事第四庭    審判長法　官  蔡  名  曜
　　　　　　　　　　　　        法　官  林  宜  民
　　　　　　　　　　　　　      法　官  邱  鼎  文
以上正本證明與原本無異。
如不服本判決應於收受送達後20日內向本院提出上訴書狀，其未
敘述上訴理由者，並得於提起上訴後20日內向本院補提理由書（
均須按他造當事人之人數附繕本）「切勿逕送上級法院」。

                                書記官  陳  宜  屏
　　　　　　　　　　　　　　　　
中　　華　　民　　國　　110 　年　　5 　　月　　5 　　日

附錄論罪科刑法條：
毒品危害防制條例第4 條（修正前）
製造、運輸、販賣第一級毒品者，處死刑或無期徒刑；處無期徒
刑者，得併科新臺幣2 千萬元以下罰金。
製造、運輸、販賣第二級毒品者，處無期徒刑或 7 年以上有期
徒刑，得併科新臺幣 1 千萬元以下罰金。
製造、運輸、販賣第三級毒品者，處 7 年以上有期徒刑，得併
科新臺幣 7 百萬元以下罰金。
製造、運輸、販賣第四級毒品者，處 5 年以上 12 年以下有期
徒刑，得併科新臺幣 3 百萬元以下罰金。
製造、運輸、販賣專供製造或施用毒品之器具者，處 1 年以上
7 年以下有期徒刑，得併科新臺幣 1 百萬元以下罰金。
前五項之未遂犯罰之。

藥事法第83條
明知為偽藥或禁藥，而販賣、供應、調劑、運送、寄藏、牙保、
轉讓或意圖販賣而陳列者，處 7 年以下有期徒刑，得併科新臺
幣 5 千萬元以下罰金。
犯前項之罪，因而致人於死者，處 7 年以上有期徒刑，得併科
新臺幣 1 億元以下罰金；致重傷者，處 3 年以上 12 年以下有
期徒刑，得併科新臺幣 7 千 5 百萬元以下罰金。
因過失犯第 1 項之罪者，處 2 年以下有期徒刑、拘役或科新臺
幣 5 百萬元以下罰金。
第 1 項之未遂犯罰之。

附表一：（丙○○販賣毒品甲基安非他命部分）
編號 對象 毒品交易時間、地點、種類、金額 證據名稱及出處 主文 1 劉明湖 劉明湖於109年2月22日18時34分許，以門號0000000000號行動電話，撥打丙○○所持用之門號0000000000號行動電話，相約進行毒品交易後，雙方於同日18時45分許，在丙○○位於彰化縣○○鄉○○○巷00號之住處見面，丙○○當場交付價值1000元之第二級毒品甲基安非他命予劉明湖，並收取現金1000元。 ①被告丙○○於警詢、偵訊時之供述（見偵4370號卷第213 、269頁）。 ②證人劉明湖於警詢、偵訊中之證述（見偵4722號卷第116至117頁、偵4370號卷第166頁）。 ③指認犯罪嫌疑人紀錄表（見偵4722號卷第127至128頁）。 ④通聯調閱查詢單（見偵4722號卷第131頁）。 ⑤彰化地院109年聲監字第73號通訊監察書（見偵4722號卷第11至13頁）。 ⑥通訊監察譯文（見偵4370號卷第25頁）。 丙○○犯販賣第二級毒品罪，累犯，處有期徒刑參年柒月。未扣案之蘋果廠牌IPHONE8 手機壹支（含門號○○○○○○○○○○號SIM卡壹枚）、犯罪所得新臺幣壹仟元，均沒收，於全部或一部不能沒收或不宜執行沒收時，追徵其價額。扣案之電子磅秤壹台、鏟管壹支，均沒收。 2 劉明湖 劉明湖於109 年2 月26日18時32分許，以門號0000000000號行動電話，撥打丙○○所持用之門號0000000000號行動電話，相約進行毒品交易後，雙方於同日18時45分許，在丙○○位於彰化縣○○鄉○○○巷00號之住處見面，丙○○當場交付價值1000元之第二級毒品甲基安非他命予劉明湖，並收取現金1000元。 ①被告丙○○於警詢、偵訊時之供述（見4370號偵卷第213 至214 、269 頁）。 ②證人劉明湖於警詢偵訊中之證述（見偵722號卷第117頁、偵4370號卷第166 頁）。 ③指認犯罪嫌疑人紀錄表（見偵4722號卷第127至128頁）。 ④通聯調閱查詢單（見偵4722號卷第131頁）。 ⑤彰化地院109年聲監字第73號通訊監察書（見偵4722號卷第11至13頁）。 ⑥通訊監察譯文（見偵4370號卷第25頁）。 丙○○犯販賣第二級毒品罪，累犯，處有期徒刑參年柒月。未扣案之蘋果廠牌IPHONE8手機壹支（含門號○○○○○○○○○○號SIM卡壹枚）、犯罪所得新臺幣壹仟元，均沒收，於全部或一部不能沒收或不宜執行沒收時，追徵其價額。扣案之電子磅秤壹台、鏟管壹支，均沒收。 3 劉明湖 劉明湖於109年3月4日19時38分、3月5日12時54分許，以門號0000000000號行動電話，撥打丙○○所持用之門號0000000000號行動電話，相約進行毒品交易後，雙方於同日13時10分許，在丙○○位於彰化縣○○鄉○○○巷00號之住處見面，丙○○當場交付價值1000元之第二級毒品甲基安非他命予劉明湖，並收取現金1000元。 ①被告丙○○於偵訊時之供述（見偵4370號卷第269至270頁）。 ②證人劉明湖於警詢、偵訊中之證述（見偵4722號卷第118至119頁、4370號偵卷第166頁）。 ③指認犯罪嫌疑人紀錄表（見偵4722號卷第127至128頁）。 ④通聯調閱查詢單（見偵4722號卷第131頁）。 ⑤彰化地院109年聲監字第73號通訊監察書（見偵4722號卷第11至13頁）。 ⑥通訊監察譯文（見偵4370號卷第25頁）。 丙○○犯販賣第二級毒品罪，累犯，處有期徒刑參年柒月。未扣案之蘋果廠牌IPHONE8 手機壹支（含門號○○○○○○○○○○號SIM卡壹枚）、犯罪所得新臺幣壹仟元，均沒收，於全部或一部不能沒收或不宜執行沒收時，追徵其價額。扣案之電子磅秤壹台、鏟管壹支，均沒收。 4 劉明湖 劉明湖於109年3月6日19時3 分許，以門號0000000000號行動電話，撥打丙○○所持用之門號0000000000號行動電話（由不知情丙○○之妻江育佩接聽），相約進行毒品交易後，雙方於同日19時15分許，在丙○○位於彰化縣○○鄉○○○巷00號之住處見面，丙○○當場交付價值1000元之第二級毒品甲基安非他命予劉明湖，並收取現金1000元。 ①被告丙○○於偵訊時之供述（見偵4370號卷第270頁）。 ②證人劉明湖於警詢、偵訊中之證述（見偵4722號卷第119至120頁、4370號偵卷第166頁）。 ③指認犯罪嫌疑人紀錄表（見偵4722號卷第127至128頁）。 ④通聯調閱查詢單（見偵4722號卷第131頁）。 ⑤彰化地院109年聲監字第73號通訊監察書（見偵4722號卷第11至13頁）。 ⑥通訊監察譯文（見偵4370號卷第25頁）。 丙○○犯販賣第二級毒品罪，累犯，處有期徒刑參年柒月。未扣案之蘋果廠牌IPHONE8 手機壹支（含門號○○○○○○○○○○號SIM卡壹枚）、犯罪所得新臺幣壹仟元，均沒收，於全部或一部不能沒收或不宜執行沒收時，追徵其價額。扣案之電子磅秤壹台、鏟管壹支，均沒收。 5 劉明湖 劉明湖於109年3月7日19時0分許，以門號0000000000號行動電話，撥打丙○○所持用之門號0000000000號行動電話，相約進行毒品交易後，雙方於同日19時15分許，在丙○○位於彰化縣○○鄉○○○巷00號之住處見面，丙○○當場交付價值1000元之第二級毒品甲基安非他命予劉明湖，並收取現金1000元。 ①被告丙○○於警詢、偵訊時之供述（見偵4370號卷第216、270頁）。 ②證人劉明湖於警詢、偵訊中之證述（見偵4722號卷第120頁、4370號卷第167頁）。 ③指認犯罪嫌疑人紀錄表（見偵4722號卷第127至128頁）。 ④通聯調閱查詢單（見偵4722號卷第131頁）。 ⑤彰化地院109年聲監字第73號通訊監察書（見偵4722號卷第11至13頁）。 ⑥通訊監察譯文（見偵4370號卷第25頁）。 丙○○犯販賣第二級毒品罪，累犯，處有期徒刑參年柒月。未扣案之蘋果廠牌IPHONE8 手機壹支（含門號○○○○○○○○○○號SIM卡壹枚）、犯罪所得新臺幣壹仟元，均沒收，於全部或一部不能沒收或不宜執行沒收時，追徵其價額。扣案之電子磅秤壹台、鏟管壹支，均沒收。 6 劉明湖 劉明湖於109年3月8日18時58分許，以門號0000000000號行動電話，撥打丙○○所持用之門號0000000000號行動電話，相約進行毒品交易後，雙方於同日19時10分許，在丙○○位於彰化縣○○鄉○○○巷00號之住處見面，丙○○當場交付價值1000元之第二級毒品甲基安非他命予劉明湖，並收取現金1000元。 ①被告丙○○於警詢、偵訊時之供述（見偵4370號卷第216至217、270頁）。 ②證人劉明湖於警詢、偵訊中之證述（見偵4722號卷第120至121頁、4370號卷第167頁）。 ③指認犯罪嫌疑人紀錄表（見偵4722號卷第127至128頁）。 ④通聯調閱查詢單（見偵4722號卷第131頁）。 ⑤彰化地院109年聲監字第73號通訊監察書（見偵4722號卷第11至13頁）。 ⑥通訊監察譯文（見偵4370號卷第25頁）。 丙○○犯販賣第二級毒品罪，累犯，處有期徒刑參年柒月。未扣案之蘋果廠牌IPHONE8 手機壹支（含門號○○○○○○○○○○號SIM卡壹枚）、犯罪所得新臺幣壹仟元，均沒收，於全部或一部不能沒收或不宜執行沒收時，追徵其價額。扣案之電子磅秤壹台、鏟管壹支，均沒收。 7 黃暐展 黃暐展於109年2月23日14時18分、50分、15時33分許，以門號0000000000號行動電話，撥打丙○○所持用之門號0000000000號行動電話，相約進行毒品交易後，雙方於通話結束後不久，在丙○○位於彰化縣○○鄉○○○巷00號之住處見面，丙○○當場交付價值1000元之第二級毒品甲基安非他命予黃暐展，黃暐展先行賒欠，數日後丙○○對黃暐展表示不收取此次販賣之價款。 ①被告丙○○於警詢、偵訊時之供述（見偵4370號卷第220至221、270頁）。 ②證人黃暐展於警詢、偵訊中之證述（見偵4722號卷第162至164頁、4370號卷第172頁）。 ③指認犯罪嫌疑人紀錄表（見偵4722號卷第169至170頁）。 ④通聯調閱查詢單（見偵4722號卷第171頁）。 ⑤彰化地院109年聲監字第73號通訊監察書（見偵4722號卷第11至13頁）。 ⑥通訊監察譯文（見偵4370號卷第27至28頁）。 丙○○犯販賣第二級毒品罪，累犯，處有期徒刑參年柒月。未扣案之蘋果廠牌IPHONE8 手機壹支（含門號○○○○○○○○○○號SIM卡壹枚）沒收，於全部或一部不能沒收或不宜執行沒收時，追徵其價額。扣案之電子磅秤壹台、鏟管壹支，均沒收。 8 劉沅靈 劉沅靈於109年2月24日7時22分、9時43分、11時8分許，以門號0000000000號行動電話，撥打丙○○所持用之門號0000000000號行動電話，相約進行毒品交易後，雙方於同日11時30分許，在彰化縣○○鄉○○路0段000號「泰安宮」見面，丙○○當場交付價值1000元之第二級毒品甲基安非他命予劉沅靈，並收取現金1000元。 ①被告丙○○於警詢、偵訊時之供述（見偵4370號卷第224至225、270頁）。 ②證人劉沅靈於警詢、偵訊中之證述（見偵4722號卷第136至137頁、4370號卷第180頁）。 ③指認犯罪嫌疑人紀錄表（見偵4722號卷第149至150頁）。 ④彰化地院109年聲監字第73號通訊監察書（見偵4722號卷第11至13頁）。 ⑤通訊監察譯文（見偵4370號卷第17頁）。 丙○○犯販賣第二級毒品罪，累犯，處有期徒刑參年柒月。未扣案之蘋果廠牌IPHONE8 手機壹支（含門號○○○○○○○○○○號SIM 卡壹枚）、犯罪所得新臺幣壹仟元，均沒收，於全部或一部不能沒收或不宜執行沒收時，追徵其價額。扣案之電子磅秤壹台、鏟管壹支，均沒收。 9 劉沅靈 劉沅靈於109 年2 月27日19時13分、19時40分、19時48分許，以門號0000000000號行動電話，撥打丙○○所持用之門號0000000000號行動電話，相約進行毒品交易後，雙方於同日20時30分許，在彰化縣○○鄉○○路0 段000 號「泰安宮」見面，丙○○當場交付價值1000元之第二級毒品甲基安非他命予劉沅靈，並收取現金1000元。 ①被告丙○○於偵訊時之供述（見偵4370號卷第271頁）。 ②證人劉沅靈於警詢、偵訊中之證述（見偵4722號卷第137至139頁、4370號卷第180頁）。 ③指認犯罪嫌疑人紀錄表（見偵4722號卷第149至150頁）。 ④彰化地院109年聲監字第73號通訊監察書（見偵4722號卷第11至13頁）。 ⑤通訊監察譯文（見偵4370號卷第18至19頁）。 丙○○犯販賣第二級毒品罪，累犯，處有期徒刑參年柒月。未扣案之蘋果廠牌IPHONE8 手機壹支（含門號○○○○○○○○○○號SIM卡壹枚）、犯罪所得新臺幣壹仟元，均沒收，於全部或一部不能沒收或不宜執行沒收時，追徵其價額。扣案之電子磅秤壹台、鏟管壹支，均沒收。 10 劉沅靈 劉沅靈於109年3月1日11時3分、12時31分、13時9分許，以門號0000000000號行動電話，撥打丙○○所持用之門號0000000000號行動電話，相約進行毒品交易後，雙方於同日14時許，在彰化縣○○鄉○○路0 段000 號「泰安宮」見面，丙○○當場交付價值1000元之第二級毒品甲基安非他命予劉沅靈，並收取現金1000元。 ①被告丙○○於警詢、偵訊時之供述（見偵4370號卷第228、271頁）。 ②證人劉沅靈於警詢、偵訊中之證述（見偵4722號偵卷第139至140頁、4370號卷第180頁）。 ③指認犯罪嫌疑人紀錄表（見偵4722號卷第149至150頁）。 ④彰化地院109年聲監字第73號通訊監察書（見偵4722號卷第11至13頁）。 ⑤通訊監察譯文（見偵4370號卷第19至20頁）。 丙○○犯販賣第二級毒品罪，累犯，處有期徒刑參年柒月。未扣案之蘋果廠牌IPHONE8 手機壹支（含門號○○○○○○○○○○號SIM 卡壹枚）、犯罪所得新臺幣壹仟元，均沒收，於全部或一部不能沒收或不宜執行沒收時，追徵其價額。扣案之電子磅秤壹台、鏟管壹支，均沒收。 11 劉沅靈 劉沅靈於109 年3 月7日19時39分、19時42分、20時18分、20時57分許，以門號0000000000號行動電話，撥打丙○○所持用之門號0000000000號行動電話，相約進行毒品交易後，雙方於同日21時30分許，在彰化縣○○鄉○○路0段000 號「泰安宮」見面，丙○○當場交付價值1000元之第二級毒品甲基安非他命予劉沅靈，並收取現金1000元。 ①被告丙○○於警詢、偵訊時之供述（見偵4370號卷第229至230、271頁）。 ②證人劉沅靈於警詢、偵訊中之證述（見偵4722號卷第141至142頁、4370號卷第180頁）。 ③指認犯罪嫌疑人紀錄表（見偵4722號卷第149 至150頁）。 ④彰化地院109年聲監字第73號通訊監察書（見偵4722號卷第11至13頁）。 ⑤通訊監察譯文（見偵4370號卷第20至21頁）。 丙○○犯販賣第二級毒品罪，累犯，處有期徒刑參年柒月。未扣案之蘋果廠牌IPHONE8手機壹支（含門號○○○○○○○○○○號SIM卡壹枚）、犯罪所得新臺幣壹仟元，均沒收，於全部或一部不能沒收或不宜執行沒收時，追徵其價額。扣案之電子磅秤壹台、鏟管壹支，均沒收。 12 劉沅靈 劉沅靈於109年3月30日9時12分、9時13分、11時28分、11時43分、12時0分許，以門號0000000000號行動電話，撥打丙○○所持用之門號0000000000號行動電話，相約進行毒品交易後，雙方於同日12時30分許，在彰化縣○○鄉○○路0 段000 號「泰安宮」見面，丙○○當場交付價值1000元之第二級毒品甲基安非他命予劉沅靈，並收取現金1000元。 ①被告丙○○於偵訊時之供述（見偵4370號卷第271頁）。 ②證人劉沅靈於警詢、偵訊中之證述（見偵4722號卷第143至144頁、4370號卷第180頁）。 ③指認犯罪嫌疑人紀錄表（見偵4722號卷第149至150頁）。 ④彰化地院109年聲監續字第242 號通訊監察書（見偵4722號卷第15至17頁）。 ⑤通訊監察譯文（見偵4370號卷第21至23頁）。 丙○○犯販賣第二級毒品罪，累犯，處有期徒刑參年柒月。未扣案之蘋果廠牌IPHONE8手機壹支（含門號○○○○○○○○○○號SIM卡壹枚）、犯罪所得新臺幣壹仟元，均沒收，於全部或一部不能沒收或不宜執行沒收時，追徵其價額。扣案之電子磅秤壹台、鏟管壹支，均沒收。 13 劉沅靈 劉沅靈於109年4月5日17時43分、18時20分、18時54分、19時10分許，以門號0000000000號行動電話，撥打丙○○所持用之門號0000000000號行動電話，相約進行毒品交易後，雙方於同日20時許，在彰化縣○○鄉○○路0 段000 號「泰安宮」見面，丙○○當場交付價值1000元之第二級毒品甲基安非他命予劉沅靈，並收取現金1000元。 ①被告丙○○於警詢、偵訊時之供述（見偵4370號卷第232至233、271頁）。 ②證人劉沅靈於警詢、偵訊中之證述（見偵4722號卷第144至145頁、4370號卷第180至181頁）。 ③指認犯罪嫌疑人紀錄表（見偵4722號卷第149至150頁）。 ④彰化地院109年聲監續字第242 號通訊監察書（見偵4722號卷第15至17頁）。 ⑤通訊監察譯文（見偵4370號卷第23頁）。 丙○○犯販賣第二級毒品罪，累犯，處有期徒刑參年柒月。未扣案之蘋果廠牌IPHONE8手機壹支（含門號○○○○○○○○○○號SIM卡壹枚）、犯罪所得新臺幣壹仟元，均沒收，於全部或一部不能沒收或不宜執行沒收時，追徵其價額。扣案之電子磅秤壹台、鏟管壹支，均沒收。 14 蕭春芳 蕭春芳於109年2月28日12時21分、17時52分許、18時7分許，以門號0000000000號行動電話，撥打丙○○所持用之門號0000000000號行動電話，相約進行毒品交易後，雙方於同日18時10分許，在彰化縣社頭鄉某「全聯福利中心」門口，丙○○當場交付價值2000元之第二級毒品甲基安非他命予蕭春芳，並收取現金2000元。 ①被告丙○○於偵訊時之供述（見偵4370號卷第450頁）。 ②證人蕭春芳於警詢、偵訊中之證述（見偵4370號卷第351至352、390頁）。 ③指認犯罪嫌疑人紀錄表（見偵4370號卷第363至364頁）。 ④通聯調閱查詢單（見偵4370號卷第373頁）。 ⑤彰化地院109年聲監字第73號通訊監察書（見偵4722號卷第11至13頁）。 ⑥通訊監察譯文（見偵4370號卷第365頁）。 丙○○犯販賣第二級毒品罪，累犯，處有期徒刑參年柒月。未扣案之蘋果廠牌IPHONE8 手機壹支（含門號○○○○○○○○○○號SIM卡壹枚）、犯罪所得新臺幣貳仟元，均沒收，於全部或一部不能沒收或不宜執行沒收時，追徵其價額。扣案之電子磅秤壹台、鏟管壹支，均沒收。 15 蕭春芳 蕭春芳於109年3月1日12時57分、17時25分許、38分許，以門號0000000000號行動電話，撥打丙○○所持用之門號0000000000號行動電話，相約進行毒品交易後，雙方於同日17時38分許，在丙○○位於彰化縣○○鄉○○○巷00號之住處倉庫，丙○○當場交付價值2000元之第二級毒品甲基安非他命予蕭春芳，並收取現金2000元。 ①被告丙○○於偵訊時之供述（見偵370號卷第450至451頁）。 ②證人蕭春芳於警詢、偵訊中之證述（見偵4370號卷第352至353、390頁）。 ③指認犯罪嫌疑人紀錄表（見偵4370號卷第363至364頁）。 ④通聯調閱查詢單（見偵4370號卷第373頁）。 ⑤彰化地院109 年聲監字第73號通訊監察書（見偵4722號卷第11至13頁）。 ⑥通訊監察譯文（見偵4370號卷第365 至366 頁）。 丙○○犯販賣第二級毒品罪，累犯，處有期徒刑參年柒月。未扣案之蘋果廠牌IPHONE8手機壹支（含門號○○○○○○○○○○號SIM卡壹枚）、犯罪所得新臺幣貳仟元，均沒收，於全部或一部不能沒收或不宜執行沒收時，追徵其價額。扣案之電子磅秤壹台、鏟管壹支，均沒收。 16 張僑志 張僑志於109年3月14日13時29分、14時24分許、27分、28分、38分許，以門號0000000000行動電話，撥打丙○○所持用之門號0000000000號行動電話，相約進行毒品交易後，雙方於同日17時許，在丙○○任職之社頭鄉某處鐵工廠，丙○○當場交付價值1000元之第二級毒品甲基安非他命予張僑志，並收取現金1000元。 ①被告丙○○於偵訊時之供述（見偵4370號卷第451頁）。 ②證人張僑志於警詢、偵訊中之證述（見偵4370號卷第399至400、430頁）。 ③指認犯罪嫌疑人紀錄表（見偵4370號卷第409至410頁）。 ④彰化地院109年聲監字第73號通訊監察書（見偵4722號卷第11至13頁）。 ⑤通訊監察譯文（見偵4370號卷第417、420 頁）。 丙○○犯販賣第二級毒品罪，累犯，處有期徒刑參年柒月。未扣案之蘋果廠牌IPHONE8 手機壹支（含門號○○○○○○○○○○號SIM 卡壹枚）、犯罪所得新臺幣壹仟元，均沒收，於全部或一部不能沒收或不宜執行沒收時，追徵其價額。扣案之電子磅秤壹台、鏟管壹支，均沒收。 17 蔡育家 蔡育家於109年4月15日0時40分許，在丙○○位於彰化縣○○鄉○○○巷00號之住處，丙○○當場交付價值2000元之第二級毒品甲基安非他命予蔡育家，並收取現金2000元。 ①被告丙○○於警詢、偵訊時之供述（見偵4370號卷第224、274至275頁）。 ②證人蔡育家於警詢、偵訊中之證述（見偵4722號卷第182頁、4370號卷第188 頁）。 ③指認犯罪嫌疑人紀錄表（見偵4722號卷第193至194頁）。 ④車行軌跡監視器畫面照片（見偵4722號卷第195頁）。 丙○○犯販賣第二級毒品罪，累犯，處有期徒刑參年柒月。未扣案之犯罪所得新臺幣貳仟元沒收，於全部或一部不能沒收或不宜執行沒收時，追徵其價額。扣案之電子磅秤壹台、鏟管壹支，均沒收。扣案之甲基安非他命柒包（驗餘淨重分別為參點玖陸零伍公克、貳拾參點肆捌參肆公克、壹點捌捌玖捌公克、貳點參參肆肆公克、貳點貳貳零貳公克、零點陸玖零貳公克、驗餘殘渣袋1 只，含包裝袋），均沒收銷毀。 
附表二：（黃萬磊販賣、轉讓第二級毒品甲基安非他命部分）
編號 對象 毒品交易/ 轉讓時間、地點、種類、金額 證據名稱及出處 主文 1 劉德華 黃萬磊於109年1月19日22時49分許，在黃萬磊位於彰化縣○○市○○路0段000巷00號（秀傳醫院旁) 2樓租屋處，先無償轉讓少量甲基安非他命（未達淨重10公克）供劉德華當場施用。稍後，黃萬磊另將價值1,000元之甲基安非他命1小包賣給劉德華，並同意讓劉德華賒欠價款（劉德華日後因出售機車給黃萬磊，2 人談妥以賒欠之1,000 元價款折抵黃萬磊應付之部分車款而還清）。 ①被告黃萬磊於警詢、偵訊時之供述（見偵6250號卷第13至15、154頁）。 ②證人劉德華於警詢、偵訊時之證述（見偵6250號卷第41至42、143頁）。 ③指認犯罪嫌疑人紀錄表（見偵6250號卷第47至48頁）。 ④監視器翻拍畫面照片（見偵6250號卷第21頁）。 ⑤車輛詳細資料報表（見偵6250號卷第87頁）。 黃萬磊犯販賣第二級毒品罪，累犯，處有期徒刑參年玖月。未扣案之犯罪所得新臺幣壹仟元沒收，於全部或一部不能沒收或不宜執行沒收時，追徵其價額。 2 劉德華 黃萬磊於109年1月26日3時52分許，在黃萬磊位於彰化縣○○市○○路0段000巷00號（秀傳醫院旁) 2樓租屋處，先無償轉讓少量甲基安非他命（未達淨重10公克）供劉德華當場施用。稍後，黃萬磊另將價值1,000元之甲基安非他命1小包賣給劉德華，並同意讓劉德華賒欠價款（劉德華日後因出售機車給黃萬磊，2 人談妥以賒欠之1,000 元價款折抵黃萬磊應付之部分車款而還清）。 ①被告黃萬磊於警詢、偵訊時之供述（見偵6250號卷第15、154頁）。 ②證人劉德華於警詢、偵訊時之證述（見偵6250號卷第42至43、143至144 頁）。 ③指認犯罪嫌疑人紀錄表（見偵6250號卷第47至48頁）。 ④監視器翻拍畫面照片（見偵6250號卷第23頁）。 ⑤車輛詳細資料報表（見偵6250號卷第87頁）。 黃萬磊犯販賣第二級毒品罪，累犯，處有期徒刑參年玖月。未扣案之犯罪所得新臺幣壹仟元沒收，於全部或一部不能沒收或不宜執行沒收時，追徵其價額。 3 劉德華 黃萬磊於109年1月31日19時52分許，在黃萬磊位於彰化縣○○市○○路0段000巷00號（秀傳醫院旁)2樓租屋處，先無償轉讓少量甲基安非他命（未達淨重10公克）供劉德華當場施用。稍後，黃萬磊另將價值1,000元之甲基安非他命1小包賣給劉德華，並同意讓劉德華賒欠價款（劉德華日後因出售機車給黃萬磊，2 人談妥以賒欠之1,000 元價款折抵黃萬磊應付之部分車款而還清）。 ①被告黃萬磊於警詢、偵訊時之供述（見偵6250號卷第15至17、154頁）。 ②證人劉德華於警詢、偵訊時之證述（見偵6250號卷第43、144 頁）。 ③指認犯罪嫌疑人紀錄表（見偵6250號卷第47至48頁）。 ④監視器翻拍畫面照片（見偵6250號卷第25頁）。 ⑤車輛詳細資料報表（見偵6250號卷第87頁）。 黃萬磊犯販賣第二級毒品罪，累犯，處有期徒刑參年玖月。未扣案之犯罪所得新臺幣壹仟元沒收，於全部或一部不能沒收或不宜執行沒收時，追徵其價額。 4 劉德華 黃萬磊於109年3月17日19時48分許，在黃萬磊位於彰化縣○村鄉○○路00○00號租屋處，無償轉讓少量甲基安非他命（未達淨重10公克）供劉德華當場施用。 ①被告黃萬磊於警詢、偵訊時之供述（見偵6250號卷第17至19、154頁）。 ②證人劉德華於警詢、偵訊時之證述（見偵6250號卷第44、144頁）。 ③指認犯罪嫌疑人紀錄表（見偵6250號卷第47至48頁）。 ④監視器翻拍畫面照片（見偵6250號卷第27頁）。 ⑤車輛詳細資料報表（見偵6250號卷第87頁）。 黃萬磊犯轉讓禁藥罪，累犯，處有期徒刑捌月。 5 劉德華 黃萬磊於109年3月18日晚餐時間，在劉德華位於彰化縣○○市○○ 里○○○路000巷00弄 0號，將價值1,000 元之甲基安非他命1 小包賣給劉德華，並折抵黃萬磊對劉德華之購車價款。 ①被告黃萬磊於警詢、偵訊時之供述（見偵6250號卷第11至13、153至154 頁）。 ②證人劉德華於警詢、偵訊時之證述（見偵6250號卷第40至41、142至143 頁）。 ③指認犯罪嫌疑人紀錄表（見偵6250號卷第47至48頁）。 黃萬磊犯販賣第二級毒品罪，累犯，處有期徒刑參年捌月。未扣案之犯罪所得新臺幣壹仟元沒收，於全部或一部不能沒收或不宜執行沒收時，追徵其價額。 
附表三： （丙○○、黃萬磊共同販賣第二級毒品甲基安非他命部
分）
編號 對象 毒品交易時間、地點、種類、金額 證據名稱及出處 主文 1 劉明湖 劉明湖於109年3月13日19時17分、18分、20時40分許，以門號0000000000號行動電話，撥打丙○○所持用之門號0000000000號行動電話聯絡後，由黃萬磊於同日20時50分許在丙○○位於彰化縣○○鄉○○○巷00號之住處與劉明湖見面，雙方談妥交易價值2000元之第二級毒品甲基安非他命，然因劉明湖現金不足，黃萬磊僅交付1/4錢之甲基安非他命予劉明湖，翌日（14）日17時41分許，劉明湖再以上開行動電話撥打丙○○上開行動電話聯絡後，於同日18時10分許，由丙○○在上開住處，交付1/4 錢之甲基安非他命予劉明湖，並收取現金2000元。 ①共同被告丙○○於警詢、偵訊時之供述（見偵4370號卷第218至219、270至273、449至450頁）。 ②共同被告黃萬磊於警詢時之供述（見偵4370號卷第282至285、292至293頁）。 ③證人劉明湖於警詢、偵訊中之證述（見偵4722號卷第121至123頁、4370號卷第167、465至466頁）。 ④指認犯罪嫌疑人紀錄表（見偵4722號卷第127至128頁）。 ⑤通聯調閱查詢單（見偵4722號卷第131頁）。 ⑥彰化地院109年聲監字第73號通訊監察書（見偵4722號卷第11至13頁）。 ⑦通訊監察譯文（見偵4370號卷第25至26頁）。 丙○○共同犯販賣第二級毒品罪，累犯，處有期徒刑參年柒月。未扣案之蘋果廠牌IPHONE 8手機壹支（含門號○○○○○○○○○○號SIM卡壹枚）、犯罪所得新臺幣貳仟元，均沒收，於全部或一部不能沒收或不宜執行沒收時，追徵其價額。扣案之電子磅秤壹台、鏟管壹支，均沒收。  黃萬磊共同犯販賣第二級毒品罪，累犯，處有期徒刑參年捌月。 
附表四：（丙○○轉讓第二級毒品甲基安非他命部分）
編號 對象 毒品轉讓時間、地點、種類 證據名稱及出處 主文 1 林濰勝 林濰勝於109年3月24日23時23分、46分、3月25日1時4分、35分許，以門號0000000000號行動電話，撥打丙○○所持用之門號0000000000號行動電話，通話結束後不久，雙方在丙○○位於彰化縣○○鄉○○○巷00號之住處見面，丙○○無償轉讓少量第二級毒品甲基安非他命供林濰勝當場施用，並另贈與第二級毒品甲基安非他命1 小包（合計未達淨重10公克）。 ①被告丙○○於警詢、偵訊時之供述（見偵4370號卷第247至253、272頁）。 ②證人林濰勝於警詢、偵訊中之證述（見偵5334號卷第38至39、48至50頁、4370號卷第196頁）。 ③指認犯罪嫌疑人紀錄表（見偵5334號卷第45至46頁）。 ④彰化地院109年聲監續字第242 號通訊監察書（見偵4722號卷第15至17頁）。 ⑤通訊監察譯文（見偵4370號卷第257至258 頁）。 丙○○犯轉讓禁藥罪，累犯，處有期徒刑柒月。未扣案之蘋果廠牌IPHONE8手機壹支（含門號○○○○○○○○○○號SIM卡壹枚）沒收，於全部或一部不能沒收或不宜執行沒收時，追徵其價額。扣案之鏟管壹支、安非他命吸食器貳支、玻璃球壹個，均沒收。 2 李秉樺 李秉樺於109年4月4日15時25分、55分、16時10分許，以門號0000000000號行動電話，撥打丙○○所持用之門號0000000000號行動電話聯絡後，雙方在丙○○位於彰化縣○○鄉○○○巷00號之住處見面，於同日19時至20時許間，丙○○無償轉讓少量第二級毒品甲基安非他命（未達淨重10公克）供李秉樺當場施用。 ①被告丙○○於偵訊時之供述（見4370號偵卷第450頁）。 ②證人李秉樺於警詢、偵訊中之證述（見4370號偵卷第309 至310 、34 1至342 頁）。 ③通聯調閱查詢單（見4370號偵卷第325 頁）。 ④彰化地院109 年聲監續字第242 號通訊監察書（見4722號偵卷第15至17頁）。 ⑤通訊監察譯文（見4370號偵卷第317 頁）。 丙○○犯轉讓禁藥罪，累犯，處有期徒刑柒月。未扣案之蘋果廠牌IPHONE 8手機壹支（含門號○○○○○○○○○○號SIM卡壹枚）沒收，於全部或一部不能沒收或不宜執行沒收時，追徵其價額。扣案之鏟管壹支、安非他命吸食器貳支、玻璃球壹個，均沒收。 3 黃暐展 黃暐展於109 年4 月5日10時15分、40分許，以門號0000000000號行動電話，撥打丙○○所持用之門號0000000000號行動電話，通話結束後不久，雙方在丙○○位於彰化縣○○鄉○○○巷00號之住處見面，丙○○無償轉讓價值約500 元之第二級毒品甲基安非他命（未達淨重10公克）供黃暐展施用。 ①被告丙○○於警詢時之供述（見偵4370號卷第221至222頁）。 ②證人黃暐展於偵訊中之證述（見偵4370號卷第172頁）。 ③指認犯罪嫌疑人紀錄表（見偵4722號卷第169至170頁）。 ④通聯調閱查詢單（見偵4722號卷第171頁）。 ⑤彰化地院109年聲監續字第242 號通訊監察書（見偵4722號卷第15至17頁）。 ⑥通訊監察譯文（見偵4370號卷第28頁）。 丙○○犯轉讓禁藥罪，累犯，處有期徒刑柒月。未扣案之蘋果廠牌IPHONE 8手機壹支（含門號○○○○○○○○○○號SIM卡壹枚）沒收，於全部或一部不能沒收或不宜執行沒收時，追徵其價額。扣案之鏟管壹支、安非他命吸食器貳支、玻璃球壹個，均沒收。